Inventaris van de collectie M.W. Jurriaanse, 1937-1956
Nationaal Archief, Den Haag
Collectie M.W. Jurriaanse
Jurriaanse
1937-1956
1243
1.04 meter; 9 inventarisnummers.
Normale geschreven en getypte documenten, geen bijzondere handschriften.
Nationaal Archief, Den Haag
Jurriaanse, M.W.
Deze collectie bevat het werkarchief van mej. M.W. Jurriaanse gevormd n.a.v. haar bewerkingen van het reisjournaal van de gouverneur van Ceylon, Rijckloff van Goens, en haar inventarisatiewerkzaamheden m.b.t. het VOC-archief in Ceylon
Archiefvorming
Geschiedenis van de archiefvormer
Jurriaanse was archivaris en gedurende de periode 1937-1943 verbleef zij (Sri Lanka). Doordat ze vanwege de oorlog niet naar Nederland kon terugkeren heeft ze zich in die periode beziggehouden met het inventariseren van het omvangrijke VOC-archief wat aanwezig was in Colombo. Ook heeft ze in die tijd het reisjournaal van Rijckloff van Goens afgeschreven en geannoteerd, die ze wilde uitgeven. Na de oorlog heeft ze een aantal publicaties m.b.t. Nederlandse ministers van Buitenlandse Zakenuitgebracht.
Geschiedenis van het archiefbeheer
De verwerving van het archief
De rechtstitel is (nog) onbekend.
1.13
Aanwijzingen voor de gebruiker
Openbaarheidsbeperkingen
Volledig openbaar.
Materiële beperkingen
Aanvraaginstructie
Openbare archiefstukken kunnen online worden aangevraagd en gereserveerd. U kunt dit ook via de terminals in de studiezaal van het Nationaal Archief doen. Om te kunnen reserveren dient u de volgende stappen te volgen:
U maakt een profiel aan op www.gahetna.nl, en logt vervolgens in
Via de archiefinventaris (alleen de beschrijvingen met rode nummers) selecteert u het gewenste archiefstuk door op de knop 'Reserveren' te klikken
In het volgende scherm geeft u aan op welke dag u het archiefstuk wilt inzien
Indien u zich bevindt in de studiezaal en een tafelnummer heeft ontvangen kunt u dit nummer vermelden. Als u geen tafelnummer heeft kunt u tafelnummer 777 laten staan
Vervolgens bevestigt u uw reservering door deze te versturen.
Verwant materiaal
Bewaarplaats van originelen
Niet relevant. Dit archief bevat uitsluitend origineel archiefmateriaal
Beschikbaarheid van kopieën
Niets uit dit archief is op een alternatieve drager als microfilm, microfiche of in digitale vorm beschikbaar.
Publicaties
Jurriaanse, M.W., Catalogue of the Archives of the Dutch Central Government of Coastal Ceylon, 1640-1796] 1943
Beschrijving van de series en archiefbestanddelen
- Getypt afschrift van het dagregister van de gouverneur van Ceylon, Rijckloff van Goens de Jonge, tijdens zijn inspectiereis over het eiland in 1671, 1; 3 ringbanden
  Het origineel bevindt zich in het archief van de VOC in Colombe (Sri Lanka) onder inv.nrs. 2713 en 2714
  - pagina 1-175
  - pagina 176-350
  - pagina 351-560
- Diverse stukken, 2
  - >Ongecorrigeerd getypt afschrift van het dagregister van de gouverneur van Ceylon, Rijckloff van Goens de Jonge, tijdens zijn reis over het eiland in 1671, 2 portefeuilles
  - Lijsten van brieven geinsereerd in het dagregister van Rijkckloff van Goens de Jonge van 1671, 1 portefeuille
  - Annotaties van het dagregister, 1 omslag
  - Correspondentie aangaande de uitgave van het dagregister, 1938-1956, 1 omslag
- Diverse stukken, 3
  - >"Private Notes" Kaartenbak met alfabetisch gerangschikte onderzoeksaantekeningen
  - Doosje met genummerde ruitertjes en insteekkaarten
  - Zakboekjes met aantekeningen m.b.t archiefonderzoek en microverfilming in Nederland, Ceylon en India
  - Inventaris van het archief van de Hoge Regering (Algemeen Rijksarchief)
- Foto's en Fotostaten (soort fotokopiëen) van archiefstukken, kaarten en inventarissen e.d. met betrekking tot Ceylon in het Algemeen Rijksarchief en British Library te Londen, 4
- Diverse stukken, 5
  - >"Catalogue of the records in the Wolvendaal Church", door S.A.W. Mottau, juni 1940
  - >"Index to Colombo Thombos", door S.A.W. Mottau
  - "Lijst der werken door het Nederlandse gouvernement van Ceylon gedrukt"
  - >"Copy of the General introduction to a report on the Galle and Matara schools, 1751" "Coppy of an additonal instruction for the Ceylon Seminaria, 1709"
  - >"Extracts of the earliest resolutions, 1662-1962, from prel. 2637"
  - >"Chronological list of the earliest resolutions, 1640-1662, from council miniutes"
  - >"Rules for the gifts by th Mayorales tot het Company's servants, Jaffna 1760. Copies from a file of documents owned by dr. Paul E. Pieris"
  - >"Summary of Index B Colombo records"
  - >"The Agrean searobbers, 1738/1739"
  - >Lijst van Nederlandse gedrukte werken aanwezig in de Colombo Law Library
  - >"Indices tot the list of Galle records (copy)" (=inventaris van aan het Engelse gouvernement overgegeven archief)
  - >Aantekeningen betreffende het dagregister van een reis van gouverneur Van Imhoff in 1738
  - >"Aantekeningen betr. Ceylon en enige andere de Indische Oceaan betreffende "
- Diverse stukken, 6
  - >Blikje met 3 filmstroken met opschrift "Mulgirigalla"
  - >Blikje met 2 filmstroken met opschrift "Catalogue no. 2709 Dessave F[]etz voor Reintous"
  - >Filmblik met opschrift "Films genomen G.A. Ceylon die niet goed genoeg waren om naar Nederland te zenden. Zij kunnen ev. als aanvullingen worden gebruikt. Ook 2 uit Djakarta bijgevoegd"
  - Blik met opschrfit "Catalogue 3397, minuut-resoluties Rijkloff van Goens tegen e Frans. Films gemaakt [gedurende mijn eerste verblijf in Ceylon 1937/1940"
  - >2 dozen met glasnegatieven met opschrift "Collectie Nederlandsche Monumenten in Overzeesche gewesten (voor mr. Overvoorde)", ca. 1954
  - >Overdrukken van de inventarissen van koloniale archieven Suriname door mr. R. Bijlsma, 1917-1922
  - >Aantekenboekje m.b.t. literatuur over Ceylon
  - >Zakboekje met aantekeningen gemaakt tijdens onderzoek in Den Haag en Londen
- Diverse stukken, 7
  - > Kaartenbak "Fiches betr. Ceylon Government archives en literatuur"
  - >Doos met filmstroken "Dagregister Rijckloff van Goens, mijn inventaris no. 3399"
  - >Doos "glasplaten van kaarten Ceylon, gemaakt door ARA"
  - >Blik met filmstroken "Government Archives Ceylon, nos. 3378. 3381 en 3382. Logboek Phoenix, logboek Wapen van Holland, minuten van vergadering 1658-1695"
- Diverse stukken, 8
  - Filmblik "Persoonlijke films, no. 2714, gemaakt gedurende de oorlog in Claessen Place 8 Colombo"
  - >Filmblik "Kerkelijke Aangelegenheden Ceylon uit Arsip Negara [Jakarta]", met begeleidende brief, 1954
  - >Filmblik "G.A. Ceylon 2713 en 2714. Rijkloff van Goens tour"
  - >Filmblik "Ceylon Government Archives 2712. Dagregister Colombo 1662/1663"
  - >Blik met filmstroken "Rijckloff van Goens 1673-1764, no. 3400"
  - >Blik met filmstroken "Mijn inventaris, no. 3398"
  - >Doos met glasnegatieven, o.a. tekeningen Rach
- Doos met opschrift "Fiches op mijn afschrift van Rijckloff van Goens toereenee rond het eiland Ceylon in 1671 juli 6 - november 7 (niet aanwezig in ARA), Ceylon Government Archives 2713 en 2714", 9